【裁判字號】    97,審易,586
【裁判日期】    970523
【裁判案由】    竊盜等
【裁判全文】
臺灣高雄地方法院刑事判決             97年度審易字第586號
公  訴  人  臺灣高雄地方法院檢察署檢察官
被      告  甲○○
                    （現另案於臺灣高雄第二監獄執行中）
            丙○○
上列被告因竊盜等案件，經檢察官提起公訴（97年度偵字第6010
號），本院判決如下：
    主  文
甲○○共同犯竊盜罪，累犯，處有期徒刑月，如易科罰金，以
新臺幣壹仟元折算壹日。又共同犯非法由自動付款設備取財罪，
累犯，處有期徒刑肆月，如易科罰金，以新臺幣壹仟元折算壹日
。應執行有期徒刑陸月，如易科罰金，以新臺幣壹仟元折算壹日
。
丙○○共同犯竊盜罪，累犯，處有期徒刑陸月。又共同犯非法由
自動付款設備取財罪，累犯，處有期徒刑捌月。應執行有期徒刑
壹年。
    事  實
一、甲○○前因搶奪案件，經法院判處有期徒刑10月並諭知緩刑
    3 年確定，嗣前開緩刑因故遭撤銷，於民國95年1 月21日入
    監服刑（惟此前50日係執行另案拘役），於95年11月20日期
    滿執行完畢（構成累犯）；另丙○○前因搶奪、竊盜等案件
    ，經法院分別判處有期徒刑1 年、4 月確定，嗣經定其應執
    行之刑為有期徒刑1 年2 月，於94年4 月22日入監服刑，於
    95 年4月11日縮短刑期假釋付保護管束，於95年6 月1 日保
    護管束期滿、假釋未經撤銷視為執行完畢（構成累犯）。
(一)詎甲○○、丙○○均不知警惕，竟共同基於意圖為自己不法
    所有之犯意聯絡，於96年10月22日19時28分40秒許，由甲○○騎乘機車搭載丙○○前去址設高雄縣鳳山市○○路190 號
    之「克莉歐沛」飲料店門口處，並將機車停放在乙○○所使
    用之機車旁後（因乙○○僅係暫時離車購買飲料，是故疏未
    取下機車鑰匙），推由丙○○下車擋住乙○○之視線，至甲○○則先以乙○○疏未取下之鑰匙，開啟該機車之置物箱，
    進而徒手竊取置於該置物箱內之背包1 只（下稱乙○○之背
    包，內有身分證、健保卡、提款卡數張，及現金新臺幣〔下
    同〕200 元），甲○○得手後即將乙○○之背包藏於腹前上
    衣內，丙○○見狀旋跳上甲○○所騎乘之機車，而齊於同日
    19時29分14秒許離開現場。
(二)甲○○、丙○○於檢視2 人甫竊得財物即乙○○背包之過程
    中，因見該只背包內置有乙○○之郵局帳號0000000-000000
    0 號提款卡（下稱郵局提款卡）、中國信託商業銀行帳號00
    0000000000帳號提款卡（下稱中國信託提款卡）各1 張，乃
    共同另萌意圖為自己不法所有之犯意聯絡，由甲○○騎乘機
    車搭載丙○○，於同日19時39分許抵達高雄市○鎮區○○路
    、永豐路口之國泰世華商業銀行前鎮分行後（下稱國泰世華
    前鎮分行），推由丙○○留在機車停放處守候（把風），至
    甲○○則下車並接續將前開2 張提款卡插入該分行設置之自
    動櫃員機，進而鍵入密碼，使該係屬自動付款設備之自動櫃
    員機辨識系統陷於錯誤，誤認係乙○○本人或授權之人欲提
    領款項，而依序支付2 萬4,000 元、8,000 元予甲○○收受
    。
(三)甲○○、丙○○2 人嗣將前開合計3 萬2,200 元之得款對分
    而各自花用殆盡。而乙○○發現背包遭竊及款項遭冒領後，
    旋即調取相關之錄影監視畫面報警查悉全情。
二、案經乙○○訴由高雄縣政府鳳山分局報請臺灣高雄地方法院
    檢察署檢察官偵查起訴。
    理  由
壹、證據能力方面
一、有證據能力方面
  1.證人即告訴人乙○○之警詢中陳述，經檢察官及被告甲○○
    、丙○○（下合稱被告2 人）同意作為證據使用。本院審酌
    卷內並無事證顯示各該陳述之作成時、地與週遭環境，有何
    致令陳述內容虛偽、偏頗之狀況後，也認為適當，依刑事訴
    訟法第159 條之5 第1 項之規定，為傳聞法則之例外，應有
    證據能力，合先敘明。
  2.證人即共同正犯甲○○於偵查中之結證，經核並無顯不可信
    之情況，且丙○○復於本院準備程序中，陳明放棄對證人甲○○（重複）進行對質、詰問（本院卷第24頁參照），是以
    證人甲○○之偵查中陳述，得作為本案之證據使用。
二、無證據能力方面
    證人即共同正犯甲○○警詢中陳述，乃被告（專指丙○○）
    以外之人於審判外之言詞陳述，係屬傳聞，且該陳述內容與
    證人甲○○於偵查中之結證內容相符，而核無刑事訴訟法第
    159 條之1 至同法第159 條之5 所列舉得作為證據之例外情
    事，是以不得作為認定丙○○犯行之證據使用。
貳、實體方面
一、訊據甲○○對於前開犯罪事實均坦言不諱；另丙○○雖坦言
    其曾於事實欄（一）所載之時點，搭乘甲○○所騎乘之機車
    前去「克莉歐沛」飲料店，並曾短暫下車、停留，惟矢口否
    認有何竊盜、非法由自動付款設備取財等犯行，並辯稱：當
    天我因為感到口渴，才請甲○○載我到飲料店讓我下車買紅
    茶飲用，我事先不知悉甲○○竟會利用該段時間下手偷取他
    人機車置物箱內之背包，也並未參與該竊盜犯行而擔任擋住
    乙○○視線之工作；我買完飲料後，甲○○就騎乘機車直接
    載我回家，約經過15至20分鐘即返回住處，期間，我們未曾
    在國泰世華前鎮分行停留提領款項云云（本院卷第22-23 、
    30頁 ，偵卷第7 頁）。經查：
(一)甲○○於事實欄（一）所示之時、地，先以乙○○疏未取下
    之機車鑰匙，開啟乙○○所使用機車之置物箱，進而徒手竊
    取置於該置物箱內之背包1 只藏放於腹前上衣內，嗣檢視竊
    得背包內之財物品，發現除開身分證、健保卡及現金200 元
    外，別有提款卡數張，遂於事實欄（二）所示之時、地，分
    2 次各將乙○○之郵局提款卡、中國信託提款卡插入自動櫃
    員機內予以操作，而分別提領2 萬4,000 元、8,000 元之款
    項得手等情，業據甲○○迭於警詢、偵查及本院準備程序中
    坦言在卷（警卷第5-8 頁、偵卷第5-7 頁、本院卷第23頁）
    ，核與證人乙○○之警詢中陳述（警卷第11-13 頁）相符，
    並有「克莉歐沛」飲料店現場監視錄影畫面翻拍照片23張（
    偵卷第9-12頁）、國泰世華前鎮分行自動櫃員機監視錄影畫
    面翻拍照片4 張（偵卷第13-14 頁）在卷可稽，自俱堪認明
    。
(二)前開「克莉歐沛」飲料店現場監視錄影畫面翻拍照片23張顯
    示：甲○○、丙○○於96年10月22日19時28分40秒許到達「
    克莉歐沛」飲料店後，身著白色短袖上衣、頭戴深色安全帽
    之丙○○，眼神一直專注觀望畫面左方（應係「克莉歐沛」
    飲料店門方向）並朝該處走去，甲○○則於此段期間中下手
    竊取乙○○置於機車置物箱內之皮包，迨甲○○將竊得之背
    包藏妥後，丙○○又立即自畫面左方出現，且雙手未提有任
    何之飲料即跳上甲○○所騎乘之機車，甲○○、丙○○旋於
    19時29分14秒離去現場等節；另國泰世華前鎮分行自動櫃員
    機監視錄影畫面翻拍照片4 張則顯示：甲○○騎乘機車搭載
    1 名身著白色上衣、頭戴深色安全帽之人於96年10月22日19
    時39分許抵達國泰世華前鎮分行後，即單獨下車操作自動櫃
    員機，迨操作完畢，甲○○即返回機車停放處，夥同前開身
    著白色上衣、頭戴深色安全帽之人一起離開各情，也均堪認
    定，顯見甲○○、丙○○僅在「克莉歐沛」飲料店短暫停留
    不滿1 分鐘，且於甲○○下手行竊之際，丙○○乃係專注觀
    望某人（或某事），俟甲○○竊取背包得手，尚未買得飲料
    之丙○○也即返回機車停放處，而旋由甲○○載離現場；及
    經甲○○搭載至國泰世華前鎮分行，俟並與甲○○同時離去
    之人，於甲○○非法操作自動櫃員機提領款項期間，應始終
    留在機車停放處守候，且該人身上衣物之穿戴情形，與丙○○10分鐘前在「克莉歐沛」飲料店出現當時之衣物穿戴情形
    一致。
(三)丙○○雖以首開情詞置辯而否認自身相涉事實欄（一）、（
    二）各所示之犯行。惟證人甲○○於本院審理中證稱：我載
    丙○○行經「克莉歐沛」飲料店之際，看到乙○○下車買飲
    料並將鑰匙留在機車上，就由丙○○下車假裝要買飲料以擋
    住乙○○回頭查看機車之視線，我則將機車停在乙○○所使
    用之機車旁邊，並打開該機車置物箱，以竊取置物箱之背包
    ，我們偷到背包離開現場後，就查看背包內的物品，發現該
    只背包內有證件，現金及提款卡，所以就在附近繞行，找了
    約10或20分鐘發現自動櫃員機後，由我下車領款，丙○○則
    留在機車上守候，犯罪得款由我與丙○○1 人分一半等語明
    確（偵卷第6-7 頁）。本院經核甲○○與丙○○乃為相識5
    年之久之朋友關係（警卷第3 頁、第7 頁參照），且甲○○
    前開所言要無解或稍減於自己之各該罪責，倘丙○○確無涉
    本案之竊盜、非法由自動付款設備取財罪等犯行，衡情，甲○○當無僅因朋友間一時口角即惡意誣陷丙○○於罪之理。
    進佐諸該等證述內容，與前述案發現場（2 處）監視錄影畫
    面所示：丙○○在短暫停留「克莉歐沛」飲料店不滿1 分鐘
    之期間中，乃專注於觀望某人（或某事），並未買得飲料，
    而甲○○也正係利用該段甚短之時間，予以竊取乙○○之背
    包得手；及於甲○○非法操作自動櫃員機領款期間始終留在
    機車停放處守候之共犯穿著情況，與丙○○稍前在「克莉歐
    沛」飲料店現身之穿著一致等情，相互吻合，茍丙○○並未
    於甲○○下手行竊乙○○背包之際，負責擋住乙○○之視線
    俾甲○○順利得手，或陪同甲○○非法領款之共犯並非丙○○而係別有他人，則事實欄（一）所示竊盜犯行焉可能如此
    迅捷完成而未遭察覺、制止？且甲○○又焉須別找乙位恰與
    丙○○穿著相同之他人，陪同自己領款，徒增自己所為犯行
    遭查緝之風險？益徵證人甲○○前開所言，要非子虛，事實
    欄（一）、（二）各所示之犯行，俱係被告2 人共謀為之，
    並推由甲○○擔任下手行竊、領款之工作，至丙○○則受推
    各予充當擋住乙○○視線、留在機車停放處守候（把風）之
    角色甚明，丙○○首開所辯，及其另空言否認證人甲○○前
    開偵查中證述內容之真實性，俱顯非實在，不足採信。
(三)綜上，本案事證明確，被告2 人共同犯下事實欄（一）所示
    之竊盜犯行，及事實欄（二）所示之非法由自動付款設備取
    財犯行，均至堪認定。
二、核被告2 人關於事實欄（一）所為，均係犯刑法第320 條第
    1 項之（普通）竊盜罪。另關於事實欄（二）所為，則俱係
    犯刑法第339 條之2 非法由自動付款設備取財罪；被告2 人
    此部分先後2 次操作自動櫃員機提取款項之行為，乃俱於密
    切接近之時點內實施，且在同一地點，並又侵害相同之法益
    ，則按一般社會健全觀念，各該行為之獨立性極為薄弱，尚
    難以強行分開，從而在刑法評價上，自應視為數個舉動之接
    續施行，合為包括之一行為予以評價，而認屬包括一罪之接
    續犯，較為合理（最高法院86年台上字第3295號判例意旨參
    照）。被告2 人就前開2 罪間，存有犯意聯絡、行為分擔，
    均應論以共同正犯。被告2 人各經事實欄所示徒刑之宣告與
    執行完畢，有臺灣高等法院被告前案紀錄表共2 份在卷足憑
    ，被告2 人各於該等徒刑執行完畢後5 年內，故意再犯本案
    有期徒刑以上之2 罪，均應論以累犯，並俱加重其刑。被告
    2 人所犯前開2 罪間，犯意各別，行為互殊，觸犯構成要件
    相異之罪名，應予分論併罰。
三、本院審酌被告2 人前均有財產犯罪前科，且俱年輕力壯，竟
    不知警惕，未思循正當途徑賺取財富，而以徒手方式行竊乙○○之背包，另又冒領乙○○之金融機構存款，分別造成乙○○受有現金200 元（及證件滅失等）、3 萬2,000 元之財
    產上損害，復迄未對乙○○賠償分文，甚屬不該，並兼衡甲○○於偵審程序中對於所涉犯行始終坦言不諱，至丙○○則
    屢屢飾詞否認犯行，足徵其毫無悔意，犯後態度惡劣等一切
    情狀，爰分別量處如主文第1 、2 項各所示之刑，並就甲○○部分，諭知以1,000 元折算1 日之易科罰金折算標準。末
    並為被告2 人各定應執行之刑，且就甲○○部分，諭知易科
    罰金之折算標準。
據上論結，應依刑事訴訟法第299 條第1 項前段，刑法第28條、
第320 條第1 項、第339 條之2 第1 項、第47條第1 項、第41條
第1 項前段、第2 項、第51條第5 款，刑法施行法第1 條之1 ，
判決如主文。
本案經檢察官洪瑞芬到庭執行職務。
中    華    民    國    97    年    5     月    23    日
                  刑事第七庭  法  官  莊珮吟
以上正本證明與原本無異。
如不服本判決應於收受本判決後10日內向本院提出上訴書狀，並
應敘述具體理由，如未敘述上訴理由者，應於上訴期間屆滿後20
日內補提理由書狀於本院（均須按他造當事人之人數附繕本）「
切勿逕送上級法院」。
中    華    民    國    97    年    5     月    23    日
                              書記官  黃園芳
◎附錄本案所犯法條：
《刑法第320 條第1 項─普通竊盜罪》
意圖為自己或第三人不法之所有，而竊取他人之動產者，為竊盜
罪，處5 年以下有期徒刑、拘役或500 元以下罰金。
《刑法第339 條之2 第1 項─非法由自動付款設備取財罪》
意圖為自己或第三人不法之所有，以不正方法由自動付款設備取
得他人之物者，處3 年以下有期徒刑、拘役或10000 元以下罰金
。
《刑法施行法第1 條之1 》
中華民國94年1 月7 日刑法修正施行後，刑法分則編所定罰金之
貨幣單位為新臺幣。
94年1 月7 日刑法修正時，刑法分則編未修正之條文定有罰金者
，自94年1 月7 日刑法修正施行後，就其所定數額提高為30倍。
但72年6 月26日至94年1 月7 日新增或修正之條文，就其所定數
額提高為3 倍。


司法院資訊處製作；財團法人民間司法改革基金會備份。
